【裁判字號】    98,裁,702
【裁判日期】    980319
【裁判案由】    不動產估價師法
【裁判全文】
最  高  行  政  法  院  裁  定
                                       98年度裁字第702號
上  訴  人  財團法人中國生產力中心
代  表  人  甲○○
訴訟代理人  謝宗穎  律師
被 上訴 人  臺中縣政府
代  表  人  乙○○
上列當事人間不動產估價師法事件，上訴人對於中華民國97年12
月24日臺中高等行政法院97年度訴字第317號判決，提起上訴，
本院裁定如下：
    主  文
上訴駁回。
上訴審訴訟費用由上訴人負擔。
    理  由
一、按對於高等行政法院判決之上訴，非以其違背法令為理由，
    不得為之，行政訴訟法第242條定有明文。依同法第243條第
    1項規定，判決不適用法規或適用不當者，為違背法令；而
    判決有同條第2項所列各款情形之一者，為當然違背法令。
    是當事人對於高等行政法院判決上訴，如依行政訴訟法第24
    3條第1項規定，以高等行政法院判決有不適用法規或適用不
    當為理由時，其上訴狀或理由書應有具體之指摘，並揭示該
    法規之條項或其內容；若係成文法以外之法則，應揭示該法
    則之旨趣；倘為司法院解釋或本院之判例，則應揭示該判解
    之字號或其內容。如以行政訴訟法第243條第2項所列各款情
    形為理由時，其上訴狀或理由書，應揭示合於該條項各款之
    事實。上訴狀或理由書如未依此項方法表明，或其所表明者
    與上開法條規定不合時，即難認為已對高等行政法院判決之
    違背法令有具體之指摘，其上訴自難認為合法。
二、本件上訴人對於臺中高等行政法院判決上訴，主張：中部科
    學工業園區管理局為中科后里園區用地取得需要，就區內廣
    善園藝神秘果農場所種植之神秘果辦理協議價購，因神秘果
    為特殊栽植情形，被上訴人乃依協調會之會議結論委託上訴
    人協助辦理技術服務查估，經上訴人赴實地查估後，檢送調
    查報告予被上訴人。嗣被上訴人以查明上訴人未具不動產估
    價師開業資格，不得受託辦理不動產估價業務，而受託辦理
    上開農作改良物查估工作，乃裁處上訴人新臺幣5萬元罰鍰
    ，並自接到處分書之日起至取得不動產估價師開業資格前禁
    止營業。惟查被上訴人明知上訴人係法人團體，非個人之不
    動產估價師，且其以指定查估方式委託上訴人，認本件系爭
    查估案可由非不動產估價師之上訴人承接，即認上訴人有一
    定之資格，上訴人自有信賴保護原則之適用。又估價師法及
    估價技術規則，對本件以市價訪查方式直接查估價格之情形
    未予規範，上訴人並未進行調整價格比較之方法，法律上即
    不能認定有比較之實際行為，原判決認定上訴人查估行為屬
    不動產估價師法之估價行為，顯逾越法律條文之解釋等語，
    雖以該判決違背法令為由，惟核其上訴理由，係就原審取捨
    證據、認定事實之職權行使，指摘其為不當，並就原審已論
    斷者，泛言未論斷，或就原審所為論斷，泛言其論斷矛盾，
    或以其對法律之誤解，重複前已主張為原審詳予論斷所不採
    之理由，泛謂原判決違背法令，而未具體說明其有何不適用
    法規或適用法規不當之情形，並揭示該法規之條項或其內容
    ，及合於行政訴訟法第243條第2項所列各款之事實，難認對
    該判決之如何違背法令已有具體之指摘。依首揭說明，應認
    其上訴為不合法。
三、據上論結，本件上訴為不合法。依行政訴訟法第249條第1項
    前段、第104條、民事訴訟法第95條、第78條，裁定如主文
    。
中    華    民    國    98    年    3     月    19    日
                    最高行政法院第五庭
                        審判長法官  黃  璽  君
                              法官  胡  方  新
                              法官  鄭  忠  仁
                              法官  黃  本  仁
                              法官  吳  東  都
以  上  正  本  證  明  與  原  本  無  異
中    華    民    國    98    年    3     月    20    日
                              書記官  彭  秀  玲


司法院資訊處製作；財團法人民間司法改革基金會備份。
